臺灣臺北地方法院刑事判決　　　　　　 96年度簡上字第130號
上　訴　人
即　被　告　甲○○
上列上訴人因違反商標法案件，不服本院95年度簡字第584號，
民國96年2月27日第一審判決（聲請簡易判決處刑案號：臺灣臺
北地方法院檢察署96年度偵字第1248號），提起上訴，本院判決
如下：
    主  文
上訴駁回。
    事  實
一、甲○○前於民國93年間因傷害案件，經本院以93年度簡字第
    1704號判決判處有期徒刑3月確定，於94年4月19日執行完畢
    （於同月20日出監）。詎其仍不知悔改，明知如附表所示之
    商標係社會大眾所熟悉之國際著名商標，乃瑞士商勞力士公
    司向我國經濟部中央標準局（現改制為經濟部智慧財產局）
    申請註冊登記獲准，取得使用於如附表所示專用商品之商標
    專用權，現仍於商標專用期間及延展專用期間內，亦明知其
    於95年12月間某日，至臺北縣三重市橋下某跳蚤市場，看到
    有人販賣標示有如附表所示之商標圖樣之手錶7只，均為未
    得上述商標權人同意，於同一商品，使用相同於該註冊商標
    圖樣之商品，竟基於販賣營利之犯意，以每只手錶約新臺幣
    （下同）400元之價格，於前揭時、地購入前開仿冒如附表
    所示商標之手錶7只，隨即在臺北市○○區○○路294號前擺
    設攤位公開陳列前開手錶，擬以每只手錶1,300元不等之價
    格，販賣予不特定之消費大眾牟利，惟於未及賣出之際，即
    於95年12月26日晚間11時許，經警於前揭處所查獲，並扣得
    仿冒如附表所示商標之手錶7只。
二、案經臺北縣政府警察局永和分局報請臺灣臺北地方法院檢察
    署檢察官偵查後聲請簡易判決處刑。
    理  由
一、訊據被告甲○○固不否認有於前揭時、地為警查獲陳列販賣
    扣案手錶之事實，惟矢口否認有何違反商標法之犯行，先辯
    稱：伊只是擺地攤賺錢而已，不知道那些錶不能賣，伊只有
    賣4只錶，其他3只錶是伊自己私藏的，自己要戴的云云，又
    辯稱：伊在萬華康定路擺地攤賣手錶，客人向伊買新手錶，
    將舊手錶賣給伊，伊並沒有在三重跳蚤市場買手錶，伊只有
    賣幾個手錶而已，伊不知道那是違反商標法的云云。然查：
    1.如附表所示之商標圖樣，係瑞士商勞力士公司向我國經濟
      部中央標準局（現改制為經濟部智慧財產局）申請註冊登
      記獲准，取得使用於如附表所示專用商品之商標專用權，
      現仍於商標專用期間及延展專用期間內，此有經濟部智慧
      財產局商標資料檢索服務查詢資料在卷可稽（見本院96年
      度簡字第584號卷第19頁），又被告於上揭時、地，擺攤
      販賣扣案之手錶而為警查獲一節，業據被告自承在卷（見
      偵查卷第11、43頁、本院卷第34頁背面），並有臺北縣政
      府警察局永和分局搜索扣押筆錄、扣押物品目錄表及扣案
      手錶照片等在卷可稽（見偵查卷第15至17、19、25至34頁
      ）。再被告於上揭時、地為警查獲所扣得之手錶7只，均
      係仿冒如附表所示商標圖樣之仿冒商標商品，業經證人即
      香港商勞力士中心有限公司臺灣分公司鑑定技師連文緯於
      95年12月27日警詢中證述明確（見偵查卷第13、14頁），
      並有鑑定證明書1張在卷可稽（見偵查卷第21頁），均堪
      信屬實。
    2.雖被告否認知悉扣案之手錶係仿冒商標之商品，不知是違
      反商標法云云，然查如附表所示之商標係社會大眾所熟悉
      之國際知名品牌，主要使用於手錶，1只手錶動輒數萬元
      至數十萬元，乃一般社會消費大眾所週知之名錶，而被告
      於本院自承其有收藏手錶之習慣，其豈會不知如附表所示
      之商標圖樣即是「勞力士」名錶之商標呢？又其以一只40
      0元之價格購入扣案手錶7只，擺路邊攤欲以每只1,300元
      出售，顯與真品價格相差懸殊，其豈會不知扣案手錶係仿
      冒商標商品呢？足見被告所辯顯為卸責之詞，不足採信。
    3.又被告於本院審理時雖辯稱：扣案手錶係客人向伊買新手
      錶，將舊手錶賣給伊，扣案手錶中有3只是在袋子裡，是
      伊自己收藏云云。然被告於警詢中即自承陳列於攤位有5
      只手錶，手提袋內起出2只手錶，7只手錶均是伊所有，以
      擺設地攤方式販賣（見偵查卷第11頁），其並未主張於手
      提袋內所起出查獲之2只手錶是自己之收藏品，而非要供
      販賣，又被告若要將扣案之7只手錶中之3只手錶供自己使
      用，何須將該7只手錶全部帶往擺攤之現場，並將其中5只
      手錶公開陳列販賣？再其於檢察官96年1月19日偵訊時，
      亦自承「（檢察官問：貨物之來源？）三重市橋下跳蚤市
      場買的，再拿到康定路賣」等語（見偵查卷第43頁），於
      本院審理時對其自己於警詢、偵訊中所為陳述亦表示無意
      見，即無非出於自願之情形，足見其所辯扣案手錶是客人
      將舊手錶賣給伊云云顯係事後卸責之詞，不足採信。
    4.綜上所述，本案事證已明確，被告之犯行已堪認定。
二、核被告所為，係犯商標法第82條之販賣於同一商品使用相同
    註冊商標之商品罪。又按所謂販賣，以行為人明知為此類商
    品，具有營利之目的，將之販入或賣出，有其一即屬成立，
    並不以販入後復行賣出為構成要件，而其意圖販賣而陳列仿
    冒商標商品之低度行為為販賣仿冒商標商品之高度行為所吸
    收，不另論罪。再被告有如事實欄所載之犯罪科刑執行情形
    ，有臺灣高等法院被告前案紀錄表1份在卷可查，其於有期
    徒刑執行完畢後5年內，故意再觸犯本案有期徒刑以上之罪
    ，為累犯，應依現行刑法第47條第1項規定加重其刑。原審
    以被告罪證明確，援引商標法第82條、83條、刑法第11條、
    第47條第1項、第41條第1項前段，量處有期徒刑3月，如易
    科罰金，以新台幣1千元折算1日，並就扣案之手錶7只，依
    商標法第83條之規定宣告沒收，其認事、用法及量刑均無不
    當，被告上訴意旨仍執前詞否認犯罪，為無理由，應予駁回
    。
據上論斷，應依刑事訴訟法第455條之1第1項、第3項、第368條
，判決如主文。
本案經檢察官林禎瑩到庭執行職務
中　　華　　民　　國　　96　　年　　7 　　月　　11　　日
                刑事第十庭  審判長法　官  吳秋宏
                                  法　官  林柏泓
                                  法　官  林春鈴
以上正本證明與原本無異。
如不服本判決，應於判決送達後10日內，向本院提出上訴狀。
　　　　　　　　　　　　　　　　  書記官　劉俊源
中　　華　　民　　國　　96　　年　　7 　　月　　11　　日
附錄本案論罪科刑法條：
商標法第82條
明知為前條商品而販賣、意圖販賣而陳列、輸出或輸入者，處1
年以下有期徒刑、拘役或科或併科新臺幣5萬元以下罰金。
